臺灣新北地方法院板橋簡易庭小額民事判決
111年度板小字第1417號
原      告  臺灣產物保險股份有限公司

法定代理人  李泰宏  


訴訟代理人  楊承堯  
被      告  劉明智  



上列當事人間請求侵權行為損害賠償(交通)事件，本院於民國11
1年5月17日言詞辯論終結，判決如下：
    主      文
被告應給付原告新臺幣13,700元，及自民國111年3月22日起至清
償日止，按週年利率5%計算之利息。
訴訟費用新臺幣1,000元由被告負擔。
本判決得假執行。
    事實及理由
一、原告主張：被告於民國109年2月19日上午10時30分許，駕駛
    車牌號碼000-00號營業小客車，行經新北市○○區○○街000號
    移民署停車場，因疏未注意車前狀況，而撞擊由原告承保車
    體損失險、丁啟原駕駛台灣小花汽車租賃有限公司所有之車
    牌號碼000-0000號租賃小客車（下稱系爭車輛），致系爭車
    輛受損。經修復後，原告依約賠付車體修復費用新臺幣（下
    同）13,700元（工資8,400元、烤漆5,300元），並已理賠完
    畢。為此，爰依保險代位及侵權行為損害賠償之法律關係，
    請求被告賠償損害。並聲明：被告應給付原告13,700元，及
    自起訴狀繕本送達翌日起至清償日止，按週年利率5%計算之
    利息。
二、被告則以：兩車未發生碰撞等語，資為抗辯。並聲明：原告
    之訴駁回。
三、法院之判斷：
  ㈠按因故意或過失，不法侵害他人之權利者，負損害賠償責任
    ；汽車、機車或其他非依軌道行駛之動力車輛，在使用中加
    損害於他人者，駕駛人應賠償因此所生之損害，民法第184
    條第1項前段、第191條之2前段分定明文。又按被保險人因
    保險人應負保險責任之損失發生，而對於第三人有損失賠償
    請求權者，保險人得於給付賠償金額後，代位行使被保險人
    對於第三人之請求權。但其請求之金額，以不逾賠償金額為
    限，保險法第53條第1項亦著有明文。原告主張被告於上開
    時、地駕駛前揭車輛，因疏未注意車前狀況，與系爭車輛碰
    撞，致系爭車輛受損之事實，業據其提出新北市政府警察局
    道路交通事故當事人登記聯單、系爭車輛行車執照影本、估
    價單及統一發票為證，並據本院依職權向新北市政府警察局
    中和分局調閱本件交通事故卷宗，經核無訛，堪信屬實。被
    告雖辯稱兩車未發生碰撞云云，然觀諸卷附交通事故卷宗所
    附現場暨車損照片，可見被告駕駛前開車輛之左前方白色部
    分確有黑色之擦痕，而系爭車輛之右後方亦留有白色擦刮痕
    ，足認兩車確因碰撞而生烤漆互相移轉之情形，被告空言執
    前詞以辯，然未舉證以實其說，委不可採。準此，原告依前
    開規定，請求被告負損害賠償責任，洵屬有據。
  ㈡另按物被毀損時，被害人除得依民法第196條請求賠償外，並
    不排除民法第213條至第215條之適用。依民法第196條請求
    賠償物被毀損所減少之價額，得以修復費用為估定之標準，
    但以必要者為限（例如：修理材料以新品換舊品，應予折舊
    ）。被害人如能證明其物因毀損所減少之價額，超過必要之
    修復費用時，就其差額，仍得請求賠償【最高法院77年度第
    9次民事庭會議決議㈠可資參照】。查系爭車輛修復費用為13
    ,700元，此有前揭估價單及統一發票附卷可考。而前開修復
    費用均為工資，毋庸折舊，是原告請求被告給付系爭車輛修
    復費用13,700元，核屬可採。
四、綜上所述，原告依保險代位及侵權行為損害賠償之法律關係
    ，請求被告給付13,700元，及自起訴狀繕本送達翌日即111
    年3月22日起至清償日止，按週年利率5%計算之利息，為有
    理由，應予准許。
五、本件事證已臻明確，兩造其餘之攻擊防禦方法及所提證據，
    於判決結果不生影響，爰不一一論列，併此敘明。
六、本件係適用小額訴訟程序所為被告敗訴之判決，爰依職權宣
    告假執行，並確定本件訴訟費用額為原告已繳納之第一審裁
    判費1,000元，由被告負擔。
中　　華　　民　　國　　111 　年　　6 　　月　　17　　日
                  臺灣新北地方法院板橋簡易庭
                            法  官  施函妤
以上為正本係照原本作成。
如不服本判決，應於送達後20日內，向本院提出上訴狀並表明上
訴理由，如於本判決宣示後送達前提起上訴者，應於判決送達後
20日內補提上訴理由書（須附繕本）。
中　　華　　民　　國　　111 　年　　6 　　月　　17　　日
                            書記官  吳昌穆
附錄：
一、民事訴訟法第436條之24第2項：
    對於小額程序之第一審裁判上訴或抗告，非以其違背法令為
    理由，不得為之。
二、民事訴訟法第436條之25：
    上訴狀內應記載上訴理由，表明下列各款事項：
    (一)原判決所違背之法令及其具體內容。
    (二)依訴訟資料可認為原判決有違背法令之具體事實。
三、民事訴訟法第471 條第1 項：（依同法第436 條之32第2 項
    規定於小額事件之上訴程序準用之）
    上訴狀內未表明上訴理由者，上訴人應於提起上訴後二十日
    內，提出理由書於原第二審法院；未提出者，毋庸命其補正
    ，由原第二審法院以裁定駁回之。